【裁判字號】    98,財管,6
【裁判日期】    980508
【裁判案由】    指定遺產管理人
【裁判全文】
臺灣花蓮地方法院民事裁定               98年度財管字第6號
聲  請  人  新豐資產管理股份有限公司
法定代理人  甲○○
相  對  人  乙○
上聲請人聲請指定被繼承人乙○遺產管理人事件，本院裁定如下
：
    主      文
指定張鎧（男，民國○○年○月○日生，身分證統一編號：Ｚ00000
0000號，住花蓮縣吉安鄉○○○○街147巷6號）為被繼承人乙○
之遺產管理人。
准對被繼承人乙○（男、民國○○年○月○○日生，於民國95年3月5
日死亡）之債權人、受遺贈人為公示催告。
乙○之債權人及受遺贈人，應自本公示催告最後登載新聞紙之日
起壹年內，報明債權及為願受遺贈與否之聲明，如不於上述期間
內為報明或聲明者，僅得就賸餘遺產行使其權利。
聲請程序費用新台幣壹仟元由被繼承人乙○之遺產負擔。
    理      由
一、按先順序繼承人均拋棄其繼承權時，由次順序之繼承人繼承
    。其次順序繼承人有無不明或第四順序之繼承人均拋棄其繼
    承權者，準用關於無人承認繼承之規定。繼承開始時，繼承
    人之有無不明者，由親屬會議一個月內選定遺產管理人，並
    將繼承開始及選定遺產管理人之事由，向法院報明。無親屬
    會議或親屬會議未於前條所定期限內選定遺產管理人，利害
    關係人或檢察官，得聲請法院選任遺產管理人，並由法院依
    前項規定為公示催告。民法第1176條第6項、第1177條、第
    1178條第2項分別定有明文。
二、本件聲請意旨略以：鈞院98年度執字第187號強制執行事件
    ，債務人即被繼承人乙○於民國95年3月5日去世，其繼承人
    均聲明拋棄繼承，經鈞院95年度繼字第95號准予備查。且其
    全體繼承人未於法定期間召開親屬會議及選任遺產管理人，
    爰聲請指定張鎧為乙○之遺產管理人等語。
三、聲請人主張之事實，業據其提出繼承系統表、除戶謄本、戶
    籍謄本、本院95年度繼字第95號函等為證，堪信為真實。依
    諸上引法條，其所為本件聲請，即無不合。本院審酌張鎧
    為乙○之長男，於被繼承人生前即與被繼承人共同居住，並
    於被繼承人身故後擔任原戶籍地之戶長，其對被繼承人生前
    之債權債務關係及財產狀況顯較其他人更應有相當之了解，
    且有相當之能力、智識經驗擔任乙○之遺產管理人。爰選任
    張鎧為乙○之遺產管理人，並依法對乙○之債權人、受遺
    贈人為公示催告如主文所示。
四、依非訟事件法第22條，裁定如主文。
中    華    民    國    98    年    5     月    8    日
                          臺灣花蓮地方法院家事庭
                              法      官  陳鈺林
以上正本係照原本作成。
如對本裁定抗告須於裁定送達後10日內向本院提出抗告狀 (須附
繕本)，並繳納抗告費新臺幣1,000元。
中    華    民    國    98    年    5     月    8     日
                              法院書記官  李惠穎


司法院資訊處製作；財團法人民間司法改革基金會備份。
